nb: Tetthet for gipsgasvev: Middels vev; Åpen vev; Tett vev; Annet
vi: Mật độ dệt của gạc thạch cao: Dệt trung bình; Dệt thưa; Dệt dày; Khác
sk-SK: Hustota tkaniny sadrovej gázy: Stredne husté tkanie; Riedke tkanie; Husté tkanie; Iné
ko: 석고 거즈 직조 밀도: 중간 짜임; 성긴 짜임; 촘촘한 짜임; 기타
pt-PT: Densidade da trama da gaze de gesso: Trama média; Trama aberta; Trama apertada; Outra
zh-CN: 石膏纱布编织密度: 中等密度; 疏松编织; 紧密编织; 其他
pt-BR: Gaze gessada densidade da trama: Trama média; Trama aberta; Trama fechada; Outro
bg-BG: Плътност на тъканта на гипсовата марля: Средна плетка; Широка плетка; Гъста плетка; Друго
sl-SI: Gostota tkanja mavčne gaze: Srednje gosto tkanje; Redko tkanje; Gosto tkanje; Drugo
cs: Hustota tkaní sádrové gázy: Střední vazba; Řídká vazba; Hustá vazba; Jiné
tr: Alçı gazlı bezin dokuma yoğunluğu: Orta dokuma; Açık dokuma; Sıkı dokuma; Diğer
ru: Плотность плетения гипсовой марли: Среднее плетение; Разреженное плетение; Плотное плетение; Другое
hu: Gipszes géz szövési sűrűsége: Közepes szövés; Ritka szövés; Sűrű szövés; Egyéb
it: Densità dell'intreccio della garza per gesso: Tessitura media; Tessitura aperta; Tessitura fitta; Altro
nl: Gipsgaas weefdichtheid: Gemiddelde weving; Open weving; Dichte weving; Overig
ja: 石膏ガーゼの織り密度: 中程度の織り目; 粗い織り目; 細かい織り目; その他
lt-LT: Gipso marlės pynimo tankis: Vidutinio tankio audimas; Retas audimas; Tankus audimas; Kita
fi: Kipsiharsokudoksen tiheys: Keskitiheä kude; Harva kude; Tiheä kude; Muu
de: Webdichte der Gipsbinde: Mittleres Gewebe; Offenes Gewebe; Enges Gewebe; Sonstige
el: Πυκνότητα ύφανσης γάζας γύψου: Μεσαία ύφανση; Ανοιχτή ύφανση; Πυκνή ύφανση; Άλλο
fr: Densité de tissage de la gaze plâtrée: Tissage moyen; Tissage ajouré; Tissage serré; Autre
en: Plaster gauze weave density: Medium weave; Open weave; Tight weave; Other
zh-TW: 石膏紗布織密度: 中等編織; 稀疏編織; 緊密編織; 其他
pl: Gęstość splotu gazy gipsowej: Średni splot; Otwarty splot; Gęsty splot; Inne
ro-RO: Densitatea țesăturii tifonului pentru gips: Țesătură medie; Țesătură deschisă; Țesătură strânsă; Altele
th: ความหนาแน่นของการทอผ้ากอซปูนปลาสเตอร์: ทอปานกลาง; ทอหลวม; ทอแน่น; อื่นๆ
sv: Vävtäthet för gipsgaze: Mediumväv; Öppen väv; Tät väv; Övrigt
da: Gipsbindets vævningstæthed: Medium vævning; Åben vævning; Tæt vævning; Andet
es: Densidad del tejido de gasa de yeso: Tejido medio; Tejido abierto; Tejido cerrado; Otro
hr-HR: Gustoća tkanja gipsane gaze: Srednje gusto tkanje; Rijetko tkanje; Gusto tkanje; Ostalo